# 请教陈版主限制性股票股权激励会计处理问题

提问人：damon0306 时间：2016-03-01 21:53:08
陈老师你好，A企业 2015 年授予职工限制性股票，激励对象首次获授持有的限制性股票自授予日起满 12 个月后，在满足规定的解锁条件的情况下，分三次分别按照40%：30%：30%的比例解锁，公司授予激励对象每一股限制性股票的价格为2.76元，并在 2015 年收到了股票款，在资产负债表日按授予日的公允价值与授予价格的差额和数量确认等待期内的相关成本费用，这样计算正确吗？ 企业会计准则 11 号第六条 完成等待期内的服务或达到规定业绩条件才可行权的换取职工服务的以权益结算的股份支付，在等待期内的每个资产负债表日，应当以对可行权权益工具数量的最佳估计为基础，按照权益工具授予日的公允价值，将当期取得的服务计入相关成本或费用和资本公积。 请问等待期内的成本费用应该按哪个计算？

回答人：chenyiwei
按授予日的股票市价与授予价格之间的差额（授予日内在价值）是最简单的方法。在实际操作中也有采用B-S模型等估值技术进行调整的，但似乎并不受到监管部门鼓励。

提问人：苹果宝贝 007 时间：2016-05-20 14:03:15
分三次分别按照40%：30%：30%的比例解锁，意思是不是限售比例三年分为40%：30%：30%?

回答人：chenyiwei
是这样。这三部分对应的等待期（股份支付费用的分摊年限）分别为 1 年、 2 年、 3 年。